臺灣高等法院臺南分院民事裁定　　96年度抗字第90號
再 抗 告人　乙○○
代　理　人　黃進祥　律師
　　　　　　江順雄　律師
　　　　　　黃建雄　律師
上列再抗告人因與相對人即債權人丁○○及併案債權人中國農民
銀行股份有限公司、板信商業銀行股份有限公司、鄭正欣與債務
人甲○○○、丙○○間拍賣抵押物強制執行事件，對於中華民國
96年4月26日本院96年度抗字第90號裁定，提起再抗告，本院裁
定如下：
      主　　文
再抗告駁回。
再抗告訴訟費用由再抗告人負擔。
      理    由
一、按對於抗告法院之裁定再為抗告，僅得以其適用法規顯有錯
　　誤為理由，並經原法院許可者為限，民事訴訟法第486條第4
　　項定有明文。又依同條第5項明定，該項許可，以原裁定所
　  涉及之法律見解具有原則上之重要性者為限。而所謂適用法
    規顯有錯誤，係指抗告法院所為裁定就取捨證據自行確定之
    事實，適用法規所持法律上判斷顯有錯誤而言，此有最高法
    院80年台上字第1326號判例可資參照。而所謂原則重要性，
    乃指該事件所涉及之法律問題意義重大而有加以闡釋之必要
    者而言，必其裁判適用法規顯有錯誤，違背法律之基本精神
    ，依一般社會觀念，認為已影響於實質公平者，始為相當，
    若判決適用法規雖有錯誤，然僅涉及個案之枝節問題，未背
    一般社會觀念之公平正義原則者，仍不在許可之列。
二、本件再抗告意旨略以：本件執行債權人之一板信商業銀行股
    份有限公司於台灣台南地方法院另案（95年度訴字第517號
    ）即一再主張，系爭建物非債務人丙○○所有，依卷內資料
    ，亦見非債務人甲○○○所有；另債務人丙○○於鈞院另案
    （94年度抗字第472號）中，亦一再主張系爭建物係伊與其
    他股東集資興建，顯見系爭建物從外觀形式來看，確非債務
    人丙○○所有。原執行法院依法應先勸告債權人撤銷該部分
    之強制執行，不應指示第三人另提第三人異議之訴，此有違
    強制執行法第17條及辦理強制執行事件應行注意事項第8條
    之規定，而具有法律見解原則上之重要性。另原裁定雖稱本
    件執行程序已終結，惟本件有多數債權人尚未分配，執行名
    義所載債權尚未達成目的，因之執行程序應未終結云云。
三、本件再抗告人對本院原裁定再為抗告，依其主要指摘，在於
    爭執系爭未保存登記建物究係債務人丙○○或再抗告人出資
    興建而取得所有權？
  (一)茲查，系爭未保存登記建物之所有權屬，乃屬執行法院或抗
    告法院依卷內資料，所為事實上之認定之職權行使之事項，
    難認有顯然違法之情事，更不生法律見解具有原則重要性之
    問題。況本件執行債務人丙○○曾以伊係「系爭未保存登記
    建物之所有權人」為由，另案向原審法院對相對人寶島銀行
    等提起第三人異議之訴，請求撤銷執行程序，經原審法院調
    查認定「系爭未保存登記建物確係債務人丙○○出資興建，
    丙○○自始取得建物所有權」，判決債務人丙○○所提起第
    三人異議之訴勝訴並經確定在案，此有原審法院95年度訴字
    第517號判決書暨確定證明書附卷可稽，此業經本院原裁定
    詳為說明。再抗告人若堅認其係系爭未保存登記建物之所有
    權人，應另循其他法定救濟途徑，以資行使，為使強制執行
    程序儘速進行，本件再抗告不應准許。
  (二)次查，再抗告人對於系爭未保存登記建物之所有權屬基於第
    三人之地位，而非對於本件執行程序全部有所爭執。參照司
    法院院字第2776號解釋意旨，若於執行標的物經拍賣終結而
    未將其賣得價金交付債權人時，對於該執行標的物之強制執
    行程序，不得謂已終結，第三人仍得提起異議之訴，但已終
　　結之拍賣程序不能依此項異議之訴有理由之判決予以撤銷。
    故該第三人僅得請求交付賣得價金，不得請求撤銷拍賣程序
    。本院上開裁定亦已詳予說明，系爭未保存登記建物既經債
    權人丁○○承受，故該建物部分之拍賣程序業已終結，而非
    謂本件執行程序全部終結。再抗告人指摘本院上開裁定認本
    件執行程序已終結而提起本件再抗告云云，顯有誤會，再抗
    告人據此提起本件再抗告，亦無應予准許之理，併予敘明。
據上論結，本件再抗告為無理由，爰依民事訴訟法第四百八十六
條第六項、第四百三十六條之三第三項、第九十五條、第七十八
條，裁定如主文。
中　　華　　民　　國　　96　　年　　6 　　月　　14　　日
                  民事第三庭　　審判長法　官  陳光秀
　　　　　　　　　　　      　　　　　法　官  莊俊華
　　　　　　　　　　　      　　　　　法　官  曾平杉
上為正本係照原本作成。
如對本裁定抗告，須於本裁定送達後10日內向本院提出抗告狀（
須附繕本），並應繳納抗告費新台幣1千元。
中　　華　　民　　國　　96　　年　　6 　　月　　20　　日
                                      書記官  葉秀珍
